---
output: github_document
---

<!-- README.md is generated from README.Rmd. Please edit that file -->

```{r, include = FALSE}
knitr::opts_chunk$set(
  collapse = TRUE,
  comment = "",
  echo = F
)
```

# bar_plot_race

<!-- badges: start -->
<!-- badges: end -->


## Introducción
La función ``bar_plot_race`` tiene por objetivo construir un gráfico de barras animado, tomando en cuenta el *tiempo* como factor de cambio.

## Estado del proyecto: *En ejecución*

**Versión:** Beta 1.0

**Última actualización:**

Fecha:
```{r}
print(as.Date(format(Sys.time(), "%b %d"), format = "%b %d"))
```

Hora:
```{r}
print(format(Sys.time(), "%I:%M %p"))
```


### Realizado (última sesión)

1. Color líneas verticales
1. Color barras
1. Color fondo
1. Título (tamaño letra, posición)
1. Año (color y tamaño letra, posición)
1. caption (posición)

### Por realizar (corto plazo)
1. Normalizar variables dataframe (tiempo, cantidad, causa)
1. Normalizar los argumentos de las funciones (Ej. element_text())
1. Crear funcion
1. Tomar en cuenta (parámetros) en el título: posición horizontal, tamaño de letra

### Por realizar (largo plazo)
1. Construir funcion en formato de paquete

## Recomendaciones
1. Al cambiar el tamaño de letra en el título se cambia su posición